【裁判字號】    95,訴,111
【裁判日期】    950227
【裁判案由】    毒品危害防制條例
【裁判全文】
臺灣板橋地方法院刑事判決              95年度訴字第111 號
公  訴  人  臺灣板橋地方法院檢察署檢察官
被      告  甲○○
                    （現另案
上列被告因毒品危害防制條例案件，經檢察官提起公訴（94年度
核退毒偵字第2585號），本院改依簡式審理程序，判決如下：
    主  文
甲○○施用第一級毒品，處有期徒刑陸月，如易科罰金，以佰
元折算壹日；扣案之毒品海洛因拾捌包（共計淨重貳點陸公克
）均沒收銷燬之、分裝袋拾肆個和分裝杓壹支均沒收。又施用第
二級毒品，處有期徒刑月，如易科罰金，以佰元折算壹日；
扣案之毒品安非他命貳拾貳包（共計淨重陸點肆陸公克）均沒收
銷燬之、分裝袋拾肆個和分裝杓壹支均沒收。應執行有期徒刑柒
月，如易科罰金，以佰元折算壹日；扣案之毒品海洛因拾捌包
（共計淨重貳點陸公克）和安非他命貳拾貳包（共計淨重陸點
肆陸公克）均沒收銷燬之、分裝袋拾肆個和分裝杓壹支均沒收。
    事  實
一、甲○○前曾於民國（下同）91年間因施用毒品案件，經本院
    於91年12月11日以91年度毒聲字第4101號裁定送觀察、勒戒
    後，認無繼續施用毒品之傾向，經臺灣板橋地方法院檢察署
    檢察官於92年1 月9 日以91年度毒偵字第4359號為不起訴處
    分確定在案。詎其仍不知悛悔，明知海洛因、安非他命分別
    係毒品危害防制條例所定之第一級、第二級毒品，不得施用
    、持有，竟於92年1 月6 日觀察、勒戒執行完畢釋放後5 年
    內，基於施用毒品海洛因及安非他命之犯意，於94年10月1
    日上午某時許，在其位於臺北縣板橋市○○路177 巷2 弄2
    號4 樓住處內，分別將毒品海洛因置於注射針筒內摻入冷開
    水稀釋後，再以注射針筒注射靜脈施打之方式，施用毒品海
    洛因1 次，及將毒品安非他命置於自製玻璃球吸食器內點燃
    燒烤成煙以吸食氣體之方式施用安非他命1 次。嗣於同日下
    午6 時10分許，在臺北縣板橋市○○路127 巷口為警查獲，
    並扣得毒品海洛因18包（共計淨重2.63公克，起訴書誤載為
    22包）、安非他命22包（共計淨重6.46公克，起訴書誤載為
    21包），和甲○○所有供吸食本件毒品所用之分裝袋14個、
    分裝杓1 支，及與本案無關之白粉3 包（共計淨重0.41公克
    ）。
二、案經臺北縣政府警察局中和分局報請臺灣板橋地方法院檢察
    署檢察官偵查起訴，本院於準備程序進行中，被告就被訴事
    實為有罪之陳述，經告知被告簡式審判程序之旨，並聽取當
    事人之意見後，裁定進行簡式審判程序。
    理  由
一、上開犯罪事實，業據被告甲○○於本院準備程序中與審理時
    皆坦認不諱，而其經警查獲後所採集之尿液檢體經送驗結果
    ，確呈海洛因代謝物鴉片類及安非他命類之陽性反應，此有
    臺灣檢驗科技股份有限公司於94年11月14日出具之濫用藥物
    檢驗報告1 件附卷可稽（附於臺灣板橋地方法院檢察署94年
    度核退毒偵字第2585號偵查卷宗第6 頁）；並有如事實欄所
    示之物扣案可資佐證。又被告為警查獲時扣得疑似毒品海洛
    因之白粉21包，經送請法務部調查局鑑驗並秤重，結果其中
    有18包（共計淨重2.63公克），確為毒品海洛因無訛，有法
    務部調查局94年12月21日調科壹字第060010704 號鑑定通知
    書1 件在卷可憑（附於同上偵查卷宗第15頁），而被告為警
    查獲時扣得疑似毒品安非他命22包，經送行政院衛生署管制
    藥品管理局鑑驗並秤重，結果確為毒品甲基安非他命（共計
    淨重6.46公克）無誤，有行政院衛生署管制藥品管理局檢驗
    成績書1 件在卷足徵（附於同上偵查卷宗第3 頁）；是被告
    前揭自白，核與事實相符，應堪信實。又被告前曾於91年間
    因施用毒品案件，經本院於91年12月11日以91年度毒聲字第
    4101號裁定送觀察、勒戒後，認無繼續施用毒品之傾向，經
    臺灣板橋地方法院檢察署檢察官於92年1 月9 日以91年度毒
    偵字第4359號為不起訴處分確定在案乙情，有該不起訴處分
    書及臺灣高等法院被告前案紀錄表各1 件在卷可按（分別附
    於同上偵查卷宗第13頁及本院卷宗內）。本件事證已臻明確
    ，被告犯行堪以認定，應各予依法論科。
二、查海洛因與安非他命依其成癮性、濫用性及對社會危害性之
    程度，已分別為毒品危害防制條例第2 條第2 項第1 款、第
    2 款列為第一級毒品與第二級毒品。核被告甲○○所為，係
    犯毒品危害防制條例第10條第1 項、第2 項之施用第一、二
    級毒品罪。其施用前後持有海洛因、安非他命之低度行為，
    為施用之高度行為所吸收，不另論罪；又其施用第一、二級
    毒品二罪間，犯意各別、行為互殊，應予分論併罰。爰審酌
    被告前曾經觀察、勒戒後並獲不起訴處分在案，仍未能戒斷
    其施用毒品之惡習，再犯本件犯行，惟因施用毒品均僅係戕
    害其自己身心並無加害他人，再衡其之素行（有上揭臺灣高
    等法院被告前案紀錄表可參）、施用之次數、於本院審理時
    業已坦認犯行深知悔悟等一切情狀，分別量處如主文所示之
    刑，並定其應執行之刑，及均諭知易科罰金之折算標準，以
    示懲儆。
三、扣案之毒品海洛因18包（共計淨重2.63公克）、安非他命22
    包（共計淨重6.46公克），皆為查獲之毒品，均應依毒品危
    害防制條例第18條第1 項前段規定，不問屬於犯人與否，沒
    收銷燬之。而扣案之分裝袋14個、分裝杓1 支，為被告所有
    供其施用本件毒品所用之物，業據被告供陳在卷，爰依刑法
    第38條第1 項第2 款之規定宣告沒收。至扣案之白粉3 包（
    共計淨重0.41公克），經法務部調查局鑑定結果均未發現法
    定毒品成分（有上開法務部調查局鑑驗通知書1 件可參），
    故與本案無關，爰不予宣告沒收，併此敘明。
據上論斷，應依刑事訴訟法第273 條之1 第1 項、第299 條第1
項前段，毒品危害防制條例第10條第1 項、第2 項、第18條第1
項前段，刑法第11條前段、第41條第1 項前段、第2 項、第38條
第1 項第2 款、第51條第5 款，罰金罰鍰提高標準條例第2 條，
判決如主文。
本案經檢察官張慶林到庭執行職務
中    華    民    國    95    年    2     月    27    日
    ????????刑事第十二庭 法?官?陳?靜?茹
以上正本證明與原本無異
如不服本判決應於送達後10日內向本院提出上訴狀
                            ?   書記官  廖?美?紅
中    華    民    國    95    年    2     月    27    日
附錄本案論罪科刑法條全文
毒品危害防制條例第10條
施用第一級毒品者，處六月以上五年以下有期徒刑。
施用第二級毒品者，處三年以下有期徒刑。


司法院資訊處製作；財團法人民間司法改革基金會備份。
